# 支付修理费的现金流列示

提问人：domodazzi 时间：2023-08-14 10:27:19
请教陈版和各位老师， 2022 年会计准则要求将修理费放到营业成本，请问现金流里面，支付修理费应该放到购买商品、接受劳务，还是放到“支付其他”？谢谢！

回答人：chenyiwei
实务中一般仍作为“支付其他与经营活动有关的现金”。当然也可以接受作为“购买商品、接受劳务支付的现金”，关键是要注意保持一贯性。